臺灣高雄地方法院民事裁定　　　　　 100年度簡聲抗字第15號
抗　告　人　崔陳憲
相　對　人　賴盈睿
　　　　　　鍾岳廷
上列當事人間聲請停止執行事件，抗告人對於中華民國100 年10
月7 日本院高雄簡易庭100 年度雄簡聲字第125 號裁定提起抗告
，裁定如下：
    主  文
抗告駁回。
抗告程序費用新臺幣壹仟元由抗告人負擔。
    理  由
一、抗告意旨略以：相對人前以本院高雄簡易庭以100 年度雄簡
    字第218 號給付票款案件，訴請抗告人給付支票票款，經該
    判決確定，相對人持該確定判決聲請本院民事執行處以100
    年度司執字第105178號為強制執行，查封抗告人所有之不動
    產，惟抗告人認相對人係自行於抗告人所簽發之支票上，未
    經抗告人同意，盜填發票日期及金額，抗告人已就此提起確
    認支票債權不存在之訴訟，現由本院高雄簡易庭以100 年度
    雄簡字第2209號審理中，為避免抗告人之不動產有遭變賣之
    情，爰請求廢棄原裁定，願供擔保，停止上開執行程序，待
    該確認支票債權不存在之訴訟審結後再行執行等語。
二、按強制執行程序開始後，除法律另有規定外，不停止執行。
    有回復原狀之聲請，或提起再審或異議之訴，或對於和解為
    繼續審判之請求，或提起宣告調解無效之訴、撤銷調解之訴
    ，或對於許可強制執行之裁定提起抗告時，法院因必要情形
    或依聲請定相當並確實之擔保，得為停止強制執行之裁定；
    發票人主張本票係偽造、變造者，於前條裁定送達後20日內
    ，得對執票人向為裁定之法院提起確認之訴。發票人證明已
    依前項規定提起訴訟時，執行法院應停止強制執行。但得依
    執票人聲請，許其提供相當擔保，繼續強制執行，亦得依發
    票人聲請，許其提供相當擔保，停止強制執行。發票人主張
    本票債權不存在而提起確認之訴不合於第1 項之規定者，法
    院依發票人聲請，得許其提供相當並確實之擔保，停止強制
    執行，強制執行法第18條、非訟事件法第195 條分別定有明
    文。故於強制執行程序開始後，依法得聲請停止強制執行者
    ，應以業提起強制執行法第18條第2 項所規定之訴訟請求，
    或確認本票債權不存在之訴等情形存在為前提要件。
三、經查：
（一）本件相對人前訴請抗告人應負擔如附表所示支票之票據債
      務，經本院以100 年度雄簡字第218 號判決確定後，相對
      人即持該確定判決聲請強制執行，並由本院執行處以100
      年度司執字第105178號事件為假執行程序在案。嗣後抗告
      人以相對人未經其同意，於上開支票之發票日及金額處盜
      載為由，抗告人應不負票據責任為由，向本院簡易庭提起
      確認兩造間支票債權不存在之訴訟，並另聲請停止執行。
      該停止執行之聲請，經原審調卷審查後，裁定駁回等情，
      經本院依職權調取上開卷宗核閱無誤。
（二）抗告人雖主張其已於100 年9 月27日向本院高雄簡易庭提
      起確認支票債權不存在之訴訟，惟其非得依強制執行法第
      18條第2 項規定為停止強制執行之事由，抗告人自無從依
      該規定聲請停止上開執行程序。次按本票准許強制執行之
      裁定，係強制執行法第4 條第1 項第6 款之執行名義，屬
      非訟事件程序（非訟事件法第194 條）。法院之裁定並無
      確定實體法律關係之效力（最高法院95年度台簡上字第26
      號判決意旨參照）。因本票裁定於非訟事件法中有特殊規
      定，無需經實體判決，即可作為執行名義，相較於其他票
      據（如：匯票、支票）均須經法院為實體判決，使得作為
      執行名義有別，是本票裁定本身並無確定實體法律關係之
      效力，為免執行程序中，債務人因而受有損害，始於非訟
      事件法第195 條特別規定，於債務人提起確認本票債權不
      存在之訴時，得供擔保停止執行。基此，該條文規定自僅
      適用於確認本票債權不存在之訴，其他票據（如：匯票、
      支票）無從準用。則抗告人所提起之確認支票債權不存在
      之訴，本即與非訟事件法第195 條之規定相違，當無從依
      該條規定聲請停止上開執行程序。
（三）綜上，抗告人雖已向本院高雄簡易庭提起確認支票債權不
      存在之訴訟，然該等事件並非首揭強制執行法第18條第2
      項所規定得聲請法院裁定停止強制執行程序之事由，亦非
      確認本票債權不存在之訴訟，故抗告人聲請停止本院100
      年度司執字第105178號強制執行程序自無理由，原裁定駁
      回其聲請，於法並無違誤。抗告意旨猶執前詞，提起本件
      抗告，為無理由，應予駁回。
四、據上論結，本件抗告為無理由，依非訟事件法第46條、第21
    條第2 項、第24條第1 項，民事訴訟法第495 條之1 第1 項
    、第449 條第1 項、第95條、第78條，裁定如主文。
中    華    民    國   100    年    12    月    23    日
                民事第五庭  審判長法  官  張維君
                                  法  官  黃苙荌
                                  法  官  楊珮瑛
以上正本係照原本作成。
本裁定不得再抗告。
中    華    民    國   100    年    12    月    23    日
                                  書記官  林香如